# 自然人小张向a公司控股股东b公司以低价 1 元/股增资，a要做股份支付吗

提问人：shufehzg 时间：2018-02-28 22:53:46
自然人小张向a公司控股股东b公司以 1 元/股增资，低于每股净资产，增资后成为b公司控股股东，同时小张担任a公司董事长兼总经理，因为是对a的控股股东b公司低价增资，这对于a公司要做股份支付吗，b公司非员工持股平台、为个人独资企业。怎么做会计分录？非常感谢

回答人：chenyiwei
为何小张向a公司控股股东b公司以 1 元/股增资并取得控制权？背后的原因是什么？请对照《讲解 2010 》P181对股份支付的三项基本特征的表述进行分析，判断对A而言是否需确认股份支付费用。